【裁判字號】    94,訴,821
【裁判日期】    950509
【裁判案由】    違反槍砲彈藥刀械管制條例
【裁判全文】
臺灣臺北地方法院刑事判決               94年度訴字第821號
公  訴  人  臺灣臺北地方法院檢察署檢察官
被      告  甲○○
選任辯護人  顧定軒律師
上列被告因違反槍砲彈藥刀械管制條例案件，經檢察官提起公訴
（九十四年度偵字第四五一七號），本院判決如下：
    主  文
甲○○連續轉讓第二級毒品，處有期徒刑捌月；又未經許可，持
有槍砲之主要組成零件，處有期徒刑捌月，併科新臺幣壹拾萬元
，罰金如易服勞役，以新臺幣玖佰元即銀元佰元折算壹日，扣
案之土造金屬槍管壹支沒收。應執行有期徒刑壹年貳月，併科新
臺幣壹拾萬元，罰金如易服勞役，以新臺幣玖佰元即銀元佰元
折算壹日，扣案之土造金屬槍管壹支沒收。
其餘被訴部分無罪。
    事  實
一、甲○○明知安非他命為毒品危害防制條例第二條第二項第二
    款所稱之第二級毒品，依法不得轉讓及持有，且明知未經主
    管機關許可，不得持有槍砲之主要組成零件。竟因本身有施
    用第二級毒品安非他命之惡習，於不詳時間、地點，以不詳
    價格，向真實姓名、年籍均不詳之成年人購買數量不詳之第
    二級毒品安非他命供自己施用（甲○○涉嫌連續施用第二級
    毒品罪嫌部分另案偵查中）後，竟基於轉讓第二級毒品安非
    他命之概括犯意，於民國九十三年十月間某日時，在臺北縣
    新店市○○路○段二○六巷五號三樓住家附近，先將上開購
    得之部分實際數量不詳第二級毒品安非他命一小包無償轉讓
    予友人乙○○，供其非法施用（乙○○涉嫌施用第二級毒品
    罪嫌部分業經檢察官以乙○○無施用傾向為由為不起訴處分
    確定在案）。復於九十四年二月初某日時，在桃園縣、市某
    處，以新臺幣（下同）六萬元之代價，向真實姓名、年籍均
    不詳，綽號「小室」之成年男子購買數量不詳之第二級毒品
    安非他命二大包、七小包供自己施用，並未經許可，收受前
    開綽號「小室」之成年男子所交付土造金屬槍管之改造槍管
    一支後，甲○○即未經主管機關許可，持有前揭改造槍管一
    支，並將之置放於其上開臺北縣新店市○○路住處。又於同
    年月三日上午某時，在其住處，承前轉讓第二級毒品之概括
    犯意，將其向前開綽號「小室」之成年男子購得之第二級毒
    品安非他命各一小包分別無償轉讓予李宜閶、何玉麟，供其
    等非法施用（李宜閶涉嫌施用第二級毒品罪嫌部分業經檢察
    官已無施用傾向為由為不起訴處分確定在案，而何玉麟涉嫌
    連續施用第二級毒品罪嫌部分業經本院另案判決有期徒刑五
    月確定在案），並於同日中午某時，在上開住處，承前之概
    括犯意，再將上開第二級毒品安非他命一小包無償轉讓予何
    玉麟，供其非法施用。嗣於同日下午五時二十分許，經警持
    本院法官核發之搜索票前往甲○○上開住處執行搜索時而被
    查獲，並扣得甲○○所有之第二級毒品安非他命十包（共計
    淨重六十八點九公克，取樣零點一七公克鑑驗用罄，驗餘淨
    重共計六十八點七三公克）、第二級毒品安非他命玻璃球吸
    食器四組、第二級毒品安非他命玻璃球吸管三支、盛裝第二
    級毒品安非他命之塑膠盤一個、第二級毒品ＭＤＭＡ一點五
    顆（共計淨重零點六公克，共計取樣零點四三公克鑑驗用罄
    ，驗餘淨重共計零點一七公克）、第三級毒品ＦＭ２一顆（
    淨重零點二公克，取樣零點一七公克鑑驗用罄，驗餘淨重零
    點零三公克）、第四級毒品硝西泮（俗稱耐妥眠，起訴書誤
    載為一粒眠）三十二顆（共計淨重五點八公克，取樣零點六
    八公克鑑驗用罄，驗餘淨重共計五點一二公克）、分裝袋三
    百二十個、電子磅秤一臺、ＢＥＮＱ牌Ｃ二○○行動電話機
    一支（內含有0000000000號ＳＩＭ卡一張）、Ｐ
    ＡＮＡＳＯＮＩＣ行動電話機一支（內含有0000000
    000號ＳＩＭ卡一張）、何玉麟（起訴書誤載為李宜閶）
    所有之黑色火藥一包、ＳＩＥＭＥＮＳ牌Ｍ五五行動電話機
    一支（內含有0000000000號ＳＩＭ卡一張）、李
    宜閶所有之ＭＯＴＯＲＯＬＡ牌Ｖ八○行動電話機一支（內
    含有0000000000號ＳＩＭ卡一張）、門號不詳之
    ＳＩＭ卡四張及真實姓名、年籍均不詳，綽號「小室」之成
    年男子所有之海洛因殘渣袋一個、海洛因注射針筒一支。又
    於同年四月七日下午五時三十分許，經警持臺灣板橋地方法
    院法官核發之搜索票前往甲○○上開住處執行搜索時而被查
    獲，並扣得甲○○所有之第二級毒品安非他命十七包（毛重
    八點七九公克，空包裝重共計四點七六公克，共計取樣零點
    零六公克鑑驗用罄，驗餘淨重三點九七公克；起訴書誤載為
    十六包，淨重三點六公克）、第二級毒品安非他命吸食器一
    組、第二級毒品ＭＤＭＡ二顆（共計淨重零點六三公克，取
    樣零點三七公克鑑驗用罄，驗餘淨重共計零點二六公克）、
    第四級毒品硝甲西泮（俗稱一粒眠，起訴書誤載為第三級毒
    品ＦＭ２）零點二五顆（淨重零點零八公克，取樣零點零六
    公克鑑驗用罄，驗餘淨重零點零二公克）及華碩Ｓ一○二型
    行動電話機一支（內含有0000000000號ＳＩＭ卡
    一張）。
二、案經臺北市政府警察局內湖分局移送臺灣板橋地方法院檢察
    署呈請臺灣高等法院檢察署檢察長令轉臺灣臺北地方法院檢
    察署檢察官偵查起訴及移送併辦。
    理  由
壹、證據能力：
  一、按被告以外之人於審判外之言詞或書面陳述，除法律有規
      定者外，不得作為證據。被告以外之人於審判外之陳述，
      雖不符前四條之規定，而經當事人於審判程序同意做為證
      據，法院審酌該言詞陳述或書面陳述作成時之情況，認為
      適當者，亦得為證據。當事人、代理人或辯護人於法院調
      查證據時，知有刑事訴訟法第一百五十九條第一項不得為
      證據之情形，而未於言詞辯論終結前聲明異議者，視為有
      前項之同意，刑事訴訟法第一百五十九條第一項、第一百
      五十九條之五分別定有明文。又被告以外之人於偵查中向
      檢察官所為之陳述，除顯有不可信之情況者外，得為證據
      ，同法第一百五十九條之一第二項亦有明定。經查：
  （一）證人李宜閶、何玉麟於九十四年四月十九日偵查中以證
        人身分具結向檢察官所為之證述，均無何顯不可信之情
        況，依刑事訴訟法第一百五十九條之一第二項規定，均
        得為證據。
  （二）證人李宜閶、何玉麟於九十四年二月四日警詢中及九十
        四年四月八日偵查中向檢察事務官所為之供述，固均屬
        被告甲○○以外之人於審判外之言詞陳述，惟檢察官、
        被告及其選任辯護人均未於本院言詞辯論終結前，對證
        人李宜閶、何玉麟於上開警詢及偵查中所為供述之證據
        能力聲明異議，本院審酌證人李宜閶、何玉麟於警詢及
        偵查中均係於自由意志下陳述，作為被告是否犯罪之證
        據，應均屬適當，依刑事訴訟法第一百五十九條之五第
        二項規定，自均有證據能力。
  （三）本院觀之臺灣板橋地方法院檢察署九十四年四月八日點
        名單係由檢察事務官草擬強制處分之決定，而該日訊問
        筆錄於證人乙○○以證人身分具結證述後，嗣後均由檢
        察事務官訊問，並於筆錄末尾簽名，且本件因偵查中訊
        問被告之錄音光碟業已毀損而無法勘驗該份訊問筆錄之
        記載是否屬實等情，認證人乙○○於九十四年四月八日
        偵查中係向檢察事務官，非向檢察官所為之證述，先予
        敘明。又證人乙○○於警詢時及於九十四年四月八日偵
        查中向檢察事務官所為之供述，均係屬被告以外之人於
        審判外之陳述，選任辯護人既已於本院言詞辯論終結前
        ，對證人乙○○上開供述之證據能力均聲明異議，本院
        審酌本件因警詢、偵查中訊問證人乙○○之錄音光碟業
        已毀損而無法勘驗，既乏明確積極之證據可資證明證人
        乙○○於警詢時及於九十四年四月八日偵查中向檢察事
        務官所為之供述，確分別與警訊筆錄、偵查筆錄之記載
        相符，自不足擔保警訊筆錄、偵查筆錄之公信力及程序
        合法，並確保供述之任意性，參酌證人乙○○於本院九
        十四年十二月二十二日審理中到庭具結證稱其於偵查中
        之證述與筆錄記載不符等語，認證人乙○○於上開警詢
        時及於偵查中向檢察事務官所為之供述，應均無證據能
        力。
  二、按除顯有不可信之情況外，公務員職務上製作之紀錄文書
      、證明文書及從事業務之人於業務上或通常業務過程所須
      製作之紀錄文書、證明文書得為證據，刑事訴訟法第一百
      五十九條之四定有明文。查內政部警政署刑事警察局九十
      四年二月二十一日刑鑑字第○九四○○二二五五一號槍彈
      鑑定書一份及該局九十四年二月二十五日刑鑑字第○九四
      ○○二二五四一號鑑定書一份均為公務員職務上製作之證
      明文書，而臺灣尖端先進生技醫藥股份有限公司九十四年
      二月二十一日濫用藥物檢驗報告三份則均為從事業務之人
      於業務上所須製作之證明文書，且均無顯不可信之情況，
      依前開規定，自均得為證據。
  三、按有事實足認被告或犯罪嫌疑人有最輕本刑為三年以上有
      期徒刑之罪嫌，並危害國家安全或社會秩序情節重大而有
      相當理由可信其通訊內容與本案有關，且不能或難以其他
      方法蒐集或調查證據者，在偵查中得由檢察官核發通訊監
      察書，通訊保障及監察法第五條第一項第一款、第二項定
      有明文。又通訊監察書應記載下列事項：一、案由及涉嫌
      觸犯之法條。二、監察對象。三、監察通訊種類及號碼等
      足資識別之特徵。四、監察處所。五、監察理由。六、監
      察期間及方法。七、聲請機關。八、執行機關。第五條之
      通訊監察期間，每次不得逾三十日；其有繼續監察之必要
      者，得於期間屆滿前，重新聲請。前項期間屆滿前，已無
      監察之必要者，應即停止監察，同法第十一條、第十二條
      亦定有明文。查本案監聽係內政部警政署刑事警察局分別
      依（一）臺灣板橋地方法院檢察署九十四年一月十三日九
      四年板檢博日聲監續字第○○○○三三號通訊監察書、案
      由及涉嫌觸犯之法條為槍砲彈藥刀械管制條例，監察對象
      為林某，實施監察之通訊號碼共計九支行動電話號碼，監
      察時間自九十四年一月十四日上午十時起至九十四年二月
      十二日上午十時止，監察方法為監聽、錄音，（二）臺灣
      板橋地方法院檢察署九十四年二月二日九四年板檢博日聲
      監續字第○○○一一一號通訊監察書、案由及涉嫌觸犯之
      法條為槍砲彈藥刀械管制條例，監察對象為林某，實施監
      察之通訊號碼共計十三支行動電話號碼，監察時間自九十
      四年二月五日上午十時起至九十四年三月四日上午十時止
      ，監察方法為監聽、錄音，（三）臺灣板橋地方法院檢察
      署九十四年二月二十三日九四年板檢博日聲監續字第○○
      ○一六九號通訊監察書、案由及涉嫌觸犯之法條為槍砲彈
      藥刀械管制條例，監察對象為林某，實施監察之通訊號碼
      共計五支行動電話號碼，監察時間自九十四年三月四日上
      午十時起至九十四年四月一日上午十時止，監察方法為監
      聽、錄音，（四）臺灣板橋地方法院檢察署九十四年三月
      二十四日九四年板檢博日聲監續字第○○○二八六號通訊
      監察書、案由及涉嫌觸犯之法條為槍砲彈藥刀械管制條例
      ，監察對象為林某，實施監察之通訊號碼共計二十二支行
      動電話號碼，監察時間自九十四年三月二十五日上午十時
      起至九十四年四月二十二日上午十時止，監察方法為監聽
      、錄音等情，有臺灣板橋地方法院檢察署九十四年一月十
      三日九四年板檢博日聲監續字第○○○○三三號、九十四
      年二月二日九四年板檢博日聲監續字第○○○一一一號、
      九十四年二月二十三日九四年板檢博日聲監續字第○○○
      一六九號、九十四年三月二十四日九四年板檢博日聲監續
      字第○○○二八六號通訊監察書四份在卷可稽，是本案監
      聽符合前開通訊保障及監察法之法定程序，因此取得之監
      聽錄音帶係經檢察官核發通訊監察書後依法監聽所取得之
      證據，監聽譯文則是內政部警政署刑事警察局員警依據監
      聽錄音帶之內容所為之翻譯，屬其等依職務上製作之文書
      ，應均具有證據能力。
貳、有罪部分：
  一、訊據被告固承認未經許可，持有槍砲之主要組成零件及連
      續轉讓第二級毒品安非他命予證人乙○○、何玉麟等情，
      惟辯稱：伊沒有轉讓第二級毒品安非他命予證人李宜閶，
      證人李宜閶部分係其偷取的云云。經查：
  （一）違反槍砲彈藥刀械管制條例部分：
        被告未經許可，持有槍砲之主要組成零件之事實，業據
        被告於警詢、偵查及本院審理中坦誠不諱，並有改造槍
        管一支扣案可資佐證，而扣案之改造槍管一支，經內政
        部警政署刑事警察局以性能檢驗法鑑定，認送鑑改造槍
        管一支係土造金屬槍管，有該局九十四年二月二十一日
        刑鑑字第○九四○○二二五五一號槍彈鑑定書一份附卷
        可稽，又槍管業據內政部於八十六年十一月二十四日以
        （八六）臺內警字第八六七○六八三號公告為槍砲之主
        要組成零件，是被告自白核與事實相符，自堪採信。
  （二）違反毒品危害防制條例部分：
      １、被告連續轉讓第二級毒品安非他命予證人乙○○、何
          玉麟等事實，業據被告於本院審理中坦誠不諱，復經
          證人何玉麟於警詢及偵查中證述屬實，且證人何玉麟
          於九十四年二月三日為警查獲當時所採之尿液，經送
          臺灣尖端先進生技醫藥股份有限公司以ＥＩＡ酵素免
          疫分析法初步檢驗，再以ＧＣ／ＭＳ氣相層析／質譜
          儀法確認檢驗結果，呈安非他命、甲基安非他命陽性
          反應等情，有臺灣尖端先進生技醫藥股份有限公司九
          十四年二月二十一日濫用藥物檢驗報告一份可稽，是
          被告此部分自白核與事實相符，應堪採信。
      ２、被告雖矢口否認有轉讓第二級毒品安非他命予證人李
          宜閶之犯行，然被告於九十四年四月十九日偵查中自
          承：「‥‥‥也曾給我哥安非他命，時間是九十四年
          二月三日上午，但是我哥另外偷拿的我也知道，我給
          我哥一次，第二次是我哥偷拿的‥‥‥」等語，復經
          證人李宜閶於同日偵查中以證人身分向檢察官具結證
          稱：「（問，九十四年二月三日有收受甲○○一小包
          安非他命？）有的，我施用完後覺得太少了不過癮，
          所以我就在我弟的房間裡逕自拿了一匙沒讓我弟知道
          ，我拿了安非他命後來就藏在我房間的浴室上‥‥‥
          」等語無訛，且證人李宜閶於為警查獲當時所採之尿
          液，經送臺灣尖端先進生技醫藥股份有限公司以ＥＩ
          Ａ酵素免疫分析法初步檢驗，再以ＧＣ／ＭＳ氣相層
          析／質譜儀法確認檢驗結果，呈安非他命、甲基安非
          他命陽性反應等情，亦有臺灣尖端先進生技醫藥股份
          有限公司九十四年二月二十一日濫用藥物檢驗報告一
          份在卷可稽，足認被告確有於九十四年二月三日上午
          某時，在其住處，轉讓第二級毒品安非他命予證人李
          宜閶之犯行，被告前開所辯顯屬事後卸責之詞，不足
          採信。
      ３、公訴意旨雖認被告為牟利，於九十三年十月間某日，
          在臺北縣新店市○○路二段二○六巷五號三樓住所，
          出售第二級毒品安非他命予證人乙○○，因認被告涉
          犯毒品危害防制條例第四條第二項之販賣第二級毒品
          罪嫌云云。查，證人乙○○於本院九十四年十二月二
          十二日審理中到庭結證稱：「〔提示臺灣板橋地方法
          院檢察署九十四年偵字第六○○三號卷第一六頁，問
          ：警詢中你稱你在新店市○○路向綽號小哥即甲○○
          購買毒品二次，各新臺幣（下同）一千元，是否有此
          事？〕一次而已。」、「（問：你說有這回事，是表
          示你有拿現金？）沒有拿現金。」、「（問：你拿什
          麼買？）用欠的，過幾天再補。」、「（問：你現金
          補了嗎？）還沒。」、「（問：被告在給你毒品之後
          ，有無跟你討過錢？）沒有。」、「（問：一次都沒
          有？）沒有啊。」、「（問：這樣他算是賣給你嗎？
          ）反正東西沒有用過，用那麼東西用看看而已，看是
          什麼樣的感覺。」、「（問：你稱跟被告買過一次毒
          品，買何毒品，價錢為何？）安非他命，沒有說多少
          錢，只是他說他需要錢時再給他。」、「（問：被告
          給你多少安非他命？）小小包而已。」、「（問：知
          道幾克嗎？）搖頭。」、「（問：你如何跟甲○○說
          要拿安非他命的？）就直接跟他說要拿安非他命。」
          、「（問：當時被告有無跟你說多少錢？）沒有，他
          只是說需要錢時再跟我講。」、「（問：如果價錢沒
          有談妥，那你如何知道他需要錢時要給他多少錢？）
          自己朋友，應該不會太離譜吧。」、「（問：你自己
          心裡想用多少錢跟他買那包安非他命來用？）一千或
          幾百吧。」、「（問：你要用七、八百至一千跟被告
          買，被告知道嗎？）他不知道，他只是跟我說需要錢
          時才跟我拿。」等語。惟按諸常情，被告若係販賣第
          二級毒品安非他命予證人乙○○，雙方自應在被告交
          付第二級毒品安非他命前，即約定買賣價格，並於被
          告交付第二級毒品安非他命後，立即向證人乙○○收
          取現金，何以被告自收受上開第二級毒品安非他命一
          小包後迄於本院九十四年十二月二十二日審理時，被
          告與證人乙○○仍未言明上開第二級毒品安非他命之
          買賣價格？被告亦未曾向證人乙○○收取上開第二級
          毒品安非他命之價金，實與常情相悖。本件被告既堅
          決否認有何意圖營利販賣毒品安非他命予證人乙○○
          之行為，而證人乙○○於本院前開審理時亦證稱被告
          未跟伊說要多少錢，伊也尚未給被告錢等語，則被告
          是否有販賣營利之意圖，能否成立販賣第二級毒品罪
          ，即有疑義，然就被告交付第二級毒品安非他命予證
          人乙○○一次之客觀行為，實已該當於毒品危害防制
          條例條例第八條第二項之轉讓第二級毒品安非他命之
          構成要件，自應論以該條之罪名，附此敘明。
  （三）綜上所述，本件事證明確，被告犯行均堪以認定，應均
        依法論科。
  二、按未經主管機關許可，不得持有槍砲之主要組成零件，而
      槍砲之槍管，業經內政部於八十六年十一月二十四日以（
      八六）臺內警字第八六七○六三號公告為槍砲之主要組成
      零件；次按安非他命為毒品危害防制條例第二條第二項第
      二款所稱之第二級毒品，依法不得轉讓及持有，核被告未
      經主管機關許可，持有槍砲之主要構成零件之行為，係違
      反槍砲彈藥刀械管制條例第十三條第四項之持有槍砲之主
      要組成零件罪，而其轉讓安非他命之行為，則係違反毒品
      危害防制條例第八條第二項之轉讓第二級毒品罪。公訴意
      旨就被告前揭交付第二級毒品安非他命予證人乙○○之行
      為，認係違反毒品危害防制條例第四條第二項之販賣第二
      級毒品罪，容有未洽，惟其基本事實同一，本院自應予審
      理，並變更其起訴法條。被告轉讓第二級毒品予證人乙○
      ○、李宜閶及何玉麟前持有第二級毒品之低度行為，應為
      轉讓第二級毒品之高度行為所吸收，不另論罪。被告先後
      多次轉讓第二級毒品之犯行，時間緊接，方法相同，觸犯
      構成要件相同之罪名，顯係基於概括犯意為之，依連續犯
      規定論以一罪，並依法加重其刑。又被告所犯前開非法持
      有槍砲之主要組成零件罪及連續轉讓第二級毒品罪，犯意
      各別，行為不同，應分論併罰。爰審酌槍砲之主要構成零
      件屬於高度危險之物品，非經主管機關許可不得擅自持有
      ，以維社會大眾安全，被告於槍枝氾濫之際，無故持有上
      開槍砲之主要構成零件，不知繳交治安機關，嚴重危害社
      會安全，所幸並無持以犯罪，另明知法令明文禁止轉讓第
      二級毒品，竟連續將第二級毒品轉讓予他人施用，助長毒
      品氾濫，且戕害他人身心健康，對社會秩序危害甚鉅，並
      斟酌被告於犯罪後僅坦承部分犯行，及其品行、犯罪動機
      、目的、手段、智識程度等一切情狀，認公訴人求處被告
      持有槍砲之主要構成要件部分有期徒刑七月尚嫌過輕，求
      處被告連續轉讓第二級毒品部分有期徒刑十月實嫌過重，
      分別量處如主文所示之刑，並就罰金刑部分諭知易服勞役
      之折算標準，且定其應執行之刑，以資懲儆。又扣案之土
      造金屬槍管一支，如前所述，為非經主管機關許可不得持
      有之物，屬違禁物，應依刑法第三十八條第一項第一款之
      規定宣告沒收。至於九十四年二月三日扣案之第二級毒品
      安非他命十包、第二級毒品ＭＤＭＡ一點五顆、第三級毒
      品ＦＭ２一顆、第四級毒品硝西泮三十二顆、第二級毒品
      安非他命玻璃球吸食器四組、第二級毒品安非他命玻璃球
      吸管三支、盛裝第二級毒品安非他命之塑膠盤一個、分裝
      袋三百二十個、電子磅秤一臺、ＢＥＮＱ牌Ｃ二○○行動
      電話機一支（內含有0000000000號ＳＩＭ卡一
      張）及ＰＡＮＡＳＯＮＩＣ行動電話機一支（內含有00
      00000000號ＳＩＭ卡一張）及於同年四月七日扣
      案之第二級毒品安非他命十七包、第二級毒品安非他命吸
      食器一組、第二級毒品ＭＤＭＡ二顆、第四級毒品硝甲西
      泮零點二五顆及華碩Ｓ一○二型行動電話機一支（內含有
      0000000000號ＳＩＭ卡一張）固均為被告所有
      ，而扣案之黑色火藥一包、ＳＩＥＭＥＮＳ牌Ｍ五五行動
      電話機一支（內含有0000000000號ＳＩＭ卡一
      張）為證人何玉麟所有，ＭＯＴＯＲＯＬＡ牌Ｖ八○行動
      電話機一支（內含有0000000000號ＳＩＭ卡一
      張）及門號不詳之ＳＩＭ卡四張為證人李宜閶所有，海洛
      因殘渣袋一個、海洛因注射針筒一支則為真實姓名、年籍
      均不詳，綽號「小室」之成年男子所有，惟因被告施用毒
      品犯行尚在偵查中，復無證據顯示上開物品與本件被告未
      經許可，持有槍砲之主要構成零件及連續轉讓第二級毒品
      安非他命等犯行有直接關連性，縱使扣案之第二級毒品安
      非他命、ＭＤＭＡ依毒品危害防制條例第十八條第一項前
      段之規定均應沒收銷燬之，然既無證據可證明係本件被告
      欲以轉讓之客體，與被告連續轉讓第二級毒品有密切關連
      性，自應由公訴人另行聲請單獨宣告沒收銷燬之，本院爰
      均不另為沒收銷燬或沒收之諭知，併此敘明。
  三、公訴意旨另以：被告自九十三年十間某日起迄九十四年四
      月七日為警查獲時，先後多次在桃園縣桃園市○○路某處
      舞廳、臺北縣新店市○○路二段二○六巷五號三樓住處等
      處，以每一小包一千元之代價，以現金或交換等價之香精
      酒精燈等方式，出售第二級毒品安非他命三小包予證人乙
      ○○等不特定人（不包含上開被告於九十三年十月間某日
      ，在上開住處附近，轉讓第二級毒品安非他命予證人乙○
      ○之犯行），嗣於九十四年二月三日下午五時二十分許，
      經警持本院法官核發之搜索票前往被告住處執行搜索時扣
      得第一級毒品海洛因殘渣袋一個、施用第一級毒品海洛因
      注射針筒一支，第二級毒品安非他命十包、第二級毒品安
      非他命玻璃球吸食器四組、第二級毒品安非他命玻璃球吸
      管三支、盛裝第二級毒品安非他命之塑膠盤一個、第二級
      毒品ＭＤＭＡ一點五顆、第三級毒品ＦＭ２一顆、第四級
      毒品硝西泮三十二顆、分裝袋三百二十個、電子磅秤一臺
      、ＭＯＴＯＲＯＬＡ牌Ｖ八○行動電話機一支（內含有0
      000000000號ＳＩＭ卡一張）、ＢＥＮＱ牌Ｃ二
      ○○行動電話機一支（內含有0000000000號Ｓ
      ＩＭ卡一張）及黑色火藥一包。又於同年四月七日下午五
      時三十分許，經警持臺灣板橋地方法院法官核發之搜索票
      前往被告上開住處執行搜索時扣得第二級毒品安非他命二
      十七包、第二級毒品安非他命吸食器一組、第二級毒品Ｍ
      ＤＭＡ二顆、第四級毒品硝甲西泮零點二五顆及華碩Ｓ一
      ○二型行動電話機一支（內含有0000000000號
      ＳＩＭ卡一張），因認被告此部分涉犯毒品危害防制條例
      第四條第二項之販賣第二級毒品罪嫌。經查：
  （一）公訴意旨認被告就上開事實涉犯毒品危害防制條例第四
        條第二項之販賣第二級毒品罪嫌，無非係以被告之自白
        、證人乙○○之證述及行動電話號碼00000000
        00號、0000000000號、00000000
        00號、0000000000號之監聽譯文在卷可參
        ，並有第二級毒品安非他命十包、第二級毒品安非他命
        玻璃球吸食器四組、施用第二級毒品安非他命玻璃球吸
        管三支、盛裝第二級毒品安非他命之塑膠盤一個、第二
        級毒品ＭＤＭＡ一點五顆、第三級毒品ＦＭ２一顆、第
        四級毒品硝西泮三十二顆、分裝袋三百二十個及電子磅
        秤一臺扣案可資佐證為其論據。訊據被告固不否認曾於
        九十四年二月過年期間，在桃園市○○路一家舞廳，交
        付安非他命三小包予證人乙○○吸食，亦不否認曾於九
        十四年二月三日下午五時二十分許，在臺北縣新店市○
        ○路○段二○六巷五號三樓，為警查獲持有前揭第二級
        毒品安非他命十包、第二級毒品安非他命玻璃球吸食器
        四組、施用第二級毒品安非他命玻璃球吸管三支、盛裝
        第二級毒品安非他命之塑膠盤一個、第二級毒品ＭＤＭ
        Ａ一點五顆、第三級毒品ＦＭ２一顆、第四級毒品硝西
        泮三十二顆、分裝袋三百二十個及電子磅秤一臺等事實
        ，惟堅詞否認有何販賣第二級毒品安非他命予證人乙○
        ○等不特定人之犯行，辯稱：證人乙○○係用香精酒精
        燈與伊交換毒品等語。
  （二）按犯罪事實應依證據認定之，無證據不得認定其犯罪事
        實，刑事訴訟法第一百五十四條定有明文；復按被告之
        自白，不得作為有罪判決之唯一證據，仍應調查其他必
        要之證據，以察其是否與事實相符，同法第一百五十六
        條第一項亦規定甚明。再按認定不利於被告之事實，須
        依積極證據，茍積極之證據本身存有瑕疵而不足為不利
        於被告事實之認定，即應為有利於被告之認定，更不必
        有何有利之證據，而此用以證明犯罪事實之證據，猶須
        於通常一般人均不至於有所懷疑，堪予確信其已臻真實
        者，始得據以為有罪之認定，倘其證明尚未達到此一程
        度，而有合理性之懷疑存在，致使無從為有罪之確信時
        ，即應為無罪之判決，最高法院八十二年臺上字第一六
        三號判決、七十六年臺上字第四九八六號、三十年上字
        第八一六號等判例可資參照。
  （三）被告於本院九十五年四月二十五日審理中固自承：伊喜
        歡香精酒精燈，但當時吃藥在家，所以請證人乙○○幫
        忙帶過來，拿毒品換酒精燈等語，惟與其於警詢時供稱
        伊於九十三年十月、九十四年二月間，均在桃園市○○
        路一家舞廳，各送證人乙○○第二級毒品安非他命三小
        包等語、於偵查時供稱於九十四年二月過年期間，在桃
        園市○○路一家舞廳，伊曾交付第二級毒品安非他命三
        小包予證人乙○○吸食，以交換香精酒精燈，一次在桃
        園市○○路一家舞廳，一次在伊家附近等語不相吻合，
        且證人乙○○於本院九十四年十二月二十二日審理中到
        庭結證稱：「（提示臺灣板橋地方法院檢察署九十四年
        偵字第六○○三號卷第一六頁，問：警詢中你稱你在新
        店市○○路向綽號小哥即甲○○購買毒品二次，各一千
        元，是否有此事？）一次而已。」、「（問：除剛才你
        稱跟被告拿毒品那次外，還有無用其他方式跟被告拿毒
        品？）沒有。」、「（問：在桃園民族路舞廳，你有無
        跟甲○○買過毒品？）沒有，只是去那邊玩而已。」等
        語，則被告於九十四年二月間，是否確有販賣、轉讓第
        二級毒品安非他命予證人乙○○，顯有疑義。
  （四）本件雖有行動電話號碼0000000000號、00
        00000000號、0000000000號、00
        00000000號之監聽譯文為證據，惟再細觀分析
        監聽譯文內容即可得知，被告或有與人談及交易物品、
        價格，然二者所談及者是否確為毒品、二者是否確有見
        面買賣毒品，並無其他積極證據可資佐證。至於被告雖
        與證人乙○○談論「交換禮物」之問題，但並未談及買
        賣毒品，且亦未談到相關指涉毒品之暗語；如須進一步
        證明被告有販賣第二級毒品予公訴人所指之證人乙○○
        等不特定人，仍待蒐集其他積極證據始稱完備。然前揭
        監聽譯文內容除均隱諱不明，而有多樣可能性外，單憑
        前揭監聽譯文，並無從勾稽被告及證人乙○○供述之信
        憑性。況司法警察機關聲請核發通訊監察書之目的，本
        在藉此發現真實，如從其通話內容可作為擬定進一步偵
        查作為之規劃時，仍應繼續偵查，就本件而言，司法警
        察機關如於監聽時發現被告於電話中所談交易確有可疑
        ，本應依其電話中所陳述之交易地點前往查處伺機捕獲
        被告並搜扣相關犯罪事證。惟全卷並無發現被告經警於
        販賣第二級毒品安非他命現場逮捕之資料，僅欲憑被告
        之電話通話內容認定其販賣第二級毒品安非他命之犯行
        ，而未依通話內容詳為追查，亦非司法機關核發通訊監
        察書之本意。即此，殊難僅憑語意誨暗不明之電話監聽
        紀錄及譯文遽論被告有非法販賣第二級毒品安非他命予
        不特定人之罪刑，故前揭通聯紀錄，尚不能用以證明被
        告有販賣第二級毒品安非他命之犯行。
  （五）又一般而言，施用毒品者，其所買入之毒品當有分裝袋
        包裝，而為確定買得之毒品重量虛實，亦得以電子秤度
        量，再將購得毒品以分裝袋分裝攜帶外出或分開藏放，
        亦屬可能。本件被告、證人李宜閶、何玉麟於九十四年
        二月三日警方搜索被告住處時為警所採集之尿液，經均
        送臺灣尖端先進生技醫藥股份有限公司以ＥＩＡ酵素免
        疫分析法初步檢驗，再以ＧＣ／ＭＳ氣相層析／質譜儀
        法確認檢驗結果，均呈安非他命陽性反應，有該公司出
        具之濫用藥物檢驗報告三份附卷可證，足認被告上開住
        處係被告、證人李宜閶、何玉麟施用安非他命之地點之
        一。縱使警方於九十四年二月三日下午五時二十分許，
        在被告上開住處扣得第二級毒品安非他命十包、第二級
        毒品安非他命玻璃球吸食器四組、施用第二級毒品安非
        他命玻璃球吸管三支、盛裝第二級毒品安非他命之塑膠
        盤一個、第二級毒品ＭＤＭＡ一點五顆、第三級毒品Ｆ
        Ｍ２一顆、第四級毒品硝西泮三十二顆、分裝袋三百二
        十個及電子磅秤一臺，復於九十四年四月七日下午五時
        三十分許，在上開住所扣得第二級毒品安非他命十七包
        、第二級毒品安非他命吸食器一組、第二級毒品ＭＤＭ
        Ａ二顆、第四級毒品硝甲西泮零點二五顆及華碩Ｓ一○
        二型行動電話機一支（內含有0000000000號
        ＳＩＭ卡一張），然上開物品均係被告經警查獲時所持
        有，僅足以證明被告於查獲時「持有」上開物品之行為
        ，充其量能作為斯時被告及證人李宜閶、何玉麟施用毒
        品犯行之佐證，並不足以供為證明被告確有連續販賣第
        二級毒品安非他命予不特定人之證據。
  （六）公訴意旨雖認被告有連續販賣第二級毒品安非他命予證
        人乙○○等不特定人之事實，然卷內除有被告就其於九
        十四年二月過年期間，在桃園市○○路一家舞廳，以香
        精酒精燈交換第二級毒品安非他命三小包予證人乙○○
        吸食之自白，並無其他補強證據足以證明被告之該等自
        白為真，且公訴人就被告係於何時、何地，如何販賣第
        二級毒品安非他命予不特定第三人、數量若干等均未加
        以陳述，實難僅憑被告上開自白據以認定被告有連續販
        賣第二級毒品安非他命予證人乙○○等不特定人之犯行
        。此外，復查無其他積極證據足資證明被告有何販賣第
        二級毒品安非他命之犯行，自難逕以販賣第二級毒品罪
        相繩，既不能證明被告犯罪，本應為無罪之判決，惟公
        訴人認此部分與前述論罪科刑部分，有連續犯之裁判上
        一罪關係，爰不另為無罪之諭知，併予敘明。
、無罪部分：
  一、公訴意旨另以：被告另基於轉讓第二級毒品ＭＤＭＡ之犯
      意，於九十三年十月間某日，在桃園縣桃園市獅子林舞廳
      ，轉讓半顆ＭＤＭＡ（約重零點二公克）予姓名、年籍不
      詳之成年人，嗣於九十四年二月三日下午五時二十分許，
      經警持本院法官核發之搜索票前往被告住處執行搜索時扣
      得第二級毒品ＭＤＭＡ一點五顆云云，因認被告涉犯毒品
      危害防制條例第四條第二項之轉讓第二級毒品罪嫌。
  二、公訴意旨認被告就上開事實涉犯毒品危害防制條例第四條
      第二項之販賣第二級毒品罪嫌，無非係以被告之自白及第
      二級毒品ＭＤＭＡ一點五顆扣案可資佐證為其論據。訊據
      被告固不否認曾於九十四年二月三日下午五時二十分許，
      在住處為警查獲持有前揭第二級毒品ＭＤＭＡ一點五顆之
      事實，惟堅詞否認有何轉讓第二級毒品ＭＤＭＡ之犯行，
      辯稱：半顆ＭＤＭＡ是伊自己吃的，沒有人在轉讓半顆Ｍ
      ＤＭＡ的等語。
  三、按犯罪事實應依證據認定之，無證據不得認定其犯罪事實
      ，又不能證明被告犯罪或其行為不罰者，應諭知無罪之判
      決，刑事訴訟法第一百五十四條、第三百零一條第一項分
      別定有明文；復按被告之自白，不得作為有罪判決之唯一
      證據，仍應調查其他必要之證據，以察其是否與事實相符
      ，同法第一百五十六條第一項亦規定甚明。
  四、經查：被告於九十四年四月十九日偵查中固供稱伊於九十
      三年十月、十一月間，在桃園獅子王舞廳，因為朋友要，
      所以無償轉讓他們半顆ＭＤＭＡ云云，然被告於本院審理
      時堅詞否認上開犯行，而遍查卷內資料，除被告自白外，
      本件既未查獲被告轉讓第二級毒品ＭＤＭＡ之對象，亦未
      查扣任何有關於被告轉讓第二級毒品ＭＤＭＡ之相關證物
      足資佐證，至於扣案之第二級毒品ＭＤＭＡ一點五顆因係
      被告經警查獲時所持有，亦不足供為證明被告確有轉讓第
      二級毒品ＭＤＭＡ予姓名、年籍不詳之成年人之證據，是
      被告是否有此部分之犯行，已非無疑。此外，復查無其他
      積極證據足資證明被告有何轉讓第二級毒品ＭＤＭＡ之犯
      行，自難僅憑被告上開自白據以認定被告有轉讓第二級毒
      品ＭＤＭＡ之犯行，自屬不能證明被告犯罪，揆諸前揭規
      定及說明，應諭知被告此部分無罪判決。
據上論斷，應依刑事訴訟法第二百九十九條第一項前段、第三百
條、第三百零一條第一項，槍砲彈藥刀械管制條例第十三條第四
項、毒品危害防制條例第八條第二項，刑法第十一條前段、第五
十六條、第五十一條第五款、第四十二條第二項、第三十八條第
一項第一款，現行法規所定貨幣單位折算新臺幣條例第二條，判
決如主文。
本件經檢察官陳以敦到庭執行職務
中    華    民    國  九十五  年    五    月    九    日
                  臺灣臺北地方法院刑事第二庭
                      審判長法  官  吳孟良
                            法  官  沈君玲
                            法  官  雷淑雯
以上正本證明與原本無異。
如不服本判決，應於判決送達後十日內，向本院提出上訴狀。
                            書記官  陳弘文
中    華    民    國  九十五  年    五    月    九    日
附錄本案論罪科刑法條全文
毒品危害防制條例第八條
轉讓第一級毒品者，處一年以上七年以下有期徒刑，得併科新臺
幣一百萬元以下罰金。
轉讓第二級毒品者，處六月以上五年以下有期徒刑，得併科新臺
幣七十萬元以下罰金。
轉讓第三級毒品者，處三年以下有期徒刑，得併科新臺幣三十萬
元以下罰金。
轉讓第四級毒品者，處一年以下有期徒刑，得併科新臺幣十萬元
以下罰金。
前四項之未遂犯罰之。
轉讓毒品達一定數量者，加重其刑至二分之一，其標準由行政院
定之。
槍砲彈藥刀械管制條例第十三條
未經許可，製造、販賣或運輸槍砲、彈藥之主要組成零件者，處
三年以上十年以下有期徒刑，併科新臺幣七百萬元以下罰金。
未經許可，轉讓、出租或出借前項零件者，處一年以上七年以下
有期徒刑，併科新臺幣五百萬元以下罰金。
意圖供自己或他人犯罪之用，而犯前二項之罪者，處五年以上有
期徒刑，併科新臺幣一千萬元以下罰金。
未經許可，持有、寄藏或意圖販賣而陳列第一項所列零件者，第
六月以上五年以下有期徒刑，併科新臺幣三百萬元以下罰金。
第一項至第三項之未遂犯罰之。


司法院資訊處製作；財團法人民間司法改革基金會備份。
